臺灣臺北地方法院交通事件裁定　九十四年度交聲字第七九八號
異　議　人
即受處分人　甲○○
上列異議人即受處分人因違反道路交通管理處罰條例案件，對於
臺北市交通事件裁決所民國九十四年六月二十一日所為之處分（
原處分案號：北市裁二字第裁二二－Ｐ00000000號），
聲明異議，本院裁定如下：
    主  文
異議駁回。
    理  由
一、按汽車駕駛人駕駛汽車，應遵守道路交通標誌、標線、號誌
    之指示，並服從執行交通勤務之警察或依法令執行指揮交通
    及交通稽查任務人員之指揮，道路交通安全規則第九十條定
    有明文。又汽車駕駛人，行經有燈光號誌管制之交岔路口闖
    紅燈者，處新臺幣（下同）一千八百元以上五千四百元以下
    罰鍰；汽車駕駛人，違反前開規定者，除依原條款處罰鍰外
    ，並記違規點數三點，道路交通管理處罰條例第五十三條、
    第六十三條第一項第三款分別定有明文。
二、原處分意旨略以：異議人即受處分人甲○○駕駛車牌號碼Ｙ
    六－七一六六號之自用小客車，於民國九十四年一月三日十
    九時二十七分許，行經花蓮縣新城鄉○○○○路與民族路口
    設有行車管制號誌之交岔路口處，該路口行車管制號誌已轉
    變為圓形紅燈，表示車輛禁止通行，不得超越停止線或進入
    路口，異議人仍駕駛上開自用小客車闖紅燈，通過停止線並
    進入路口，而啟動自動採證照相儀器照相採證，為花蓮縣警
    察局以其有違反道路交通管理處罰條例第五十三條（裁決書
    贅載第一項）之行為，而逕行舉發。嗣經異議人於應到案日
    期前之九十三年三月二十一日向原處分機關即臺北市交通事
    件裁決所提出申訴，由原處分機關函請舉發機關調查結果，
    仍認異議人有駕車行經有燈光號誌管制之交岔路口闖紅燈之
    違規行為，原處分機關乃依道路交通管理處罰條例第五十三
    條、第六十三條第一項，違反道路交通管理事件統一裁罰標
    準及處理細則第四十三條、第四十四條、第六十一條，暨違
    反道路交通管理事件統一裁罰基準表規定，於九十四年六月
    二十一日以北市裁二字第裁二二—Ｐ00000000號裁
    決書裁處受處分人罰鍰二千七百元，並記違規點數三點。
三、異議意旨略以：異議人服務軍職在花蓮地區，茲因同事住院
    （陸軍八○五）緊急狀況處理事項，一時情急超越線，並無
    闖紅燈行為，而橫向指示燈已在變換燈號，再舉發機關要求
    異議人提供救護資料俾以辦理銷案，惟同事因故退役，醫院
    亦無法提供醫護證明，故懇請法院依法、理、情，視當時行
    駛停留之位置及狀況酌情處分云云。
四、經查：
  (一)異議人駕駛車牌號碼Ｙ六－七一六六號之自用小客車，於九
    十四年一月三日十九時二十七分許，行經花蓮縣新城鄉○○
    ○○路與民族路設有行車管制號誌之交岔路口處，該路口行
    車管制號誌已轉變為圓形紅燈，異議人仍駕駛上開自用小客
    車闖紅燈，通過停止線並進入路口，而啟動自動採證照相儀
    器照相採證，為花蓮縣警察局逕行舉發之事實，有花蓮縣警
    察局舉發違反道路交通管理事件通知單影本一紙、採證相片
    二幀在卷可稽，復為異議人所不否認，是異議人駕駛前開自
    小客車於前揭時間，行經上開設有行車管制號誌之交岔路口
    之事實堪以認定。
  (二)異議人雖辯稱該車到達該路口時，雖超越停止線，但無闖紅
    燈行為云云。惟查，車牌號碼Ｙ六－七一六六號之自用小客
    車於九十四年一月三日十九時二十七分許行經前揭違規路口
    第一車道超越停止線及感應線圈時，行車管制號誌轉換成紅
    燈已一‧六秒，並於行車管制號誌轉換成紅燈已二‧二秒，
    行車管制號誌仍為紅燈時，以時速二十六公里繼續前行通過
    該路口之行人穿越道，此觀卷附採證相片二幀自明，並經本
    院以電話查詢該採證相片上之數據所代表之意義，製有電話
    紀錄查詢表一份附卷足憑。且自動採證照相儀器係與路口停
    止線內埋藏之感應線圈及行車管制號誌連結，必行車管制號
    誌轉變為紅燈後，車輛碾壓停止線內之感應線圈始會啟動自
    動採證照相器，此為週知之事實，故異議人駕駛之上開車輛
    當日必係於路口行車管制號誌已轉變為紅燈後，猶駛越停止
    線、碾壓感應線圈、進入路口，方啟動自動採證照相器，殆
    無疑義。而異議人於路口行車管制號誌轉變為紅燈、猶駛越
    停止線、碾壓感應線圈、進入路口後，仍未立時停止，仍繼
    續以時速二十六公里前行通過路口內行人穿越道上，已如前
    述，顯見異議人係明知行車管制號誌已轉變為紅燈，仍執意
    違反號誌管制、繼續前行，其違規行為應堪認定。
  (三)異議人固辯以：因同事住院（陸軍八○五）緊急狀況處理事
    項，一時情急超越停止線云云。惟異議人於九十四年三月二
    十一日以上情向原處分機關申訴後，經原處分機關函請舉發
    機關即花蓮縣警察局查明，經該局先後於九十四年三月三十
    一日及九十四年六月三日，以花警交字第○九四○○一二七
    六五○號函及花警交字第○九四○○二二八○三○號函請異
    議人提供救護資料辦理查證事宜，異議人均未回覆，有上揭
    函在卷可佐，迄至異議人提起本件異議時，亦未提供任何證
    據供本院審酌，其上開辯解自難認為可採。
  (四)綜上所述，原處分機關對受處分人之前揭違規行為，依道路
    交通管理處罰條例第五十三條、第六十三條第一項，違反道
    路交通管理事件統一裁罰標準及處理細則第四十三條、第四
    十四條、第六十一條，暨違反道路交通管理事件統一裁罰基
    準表規定，裁處受處分人罰鍰二千七百元，並記違規點數三
    點，核無不當。本件聲明異議為無理由，應予駁回。
據上論斷，應依道路交通案件處理辦法第十九條，裁定如主文。
中　  華    民    國　九十四  年　  八    月　 十二 　日
　　　　　　　　          臺灣臺北地方法院交通法庭
                              法      官  孫萍萍
以上正本證明與原本無異。
如不服本裁定，應於送達後五日內，向本院提出抗告狀。
                              書  記  官  張汝琪
中　  華    民    國　九十四  年　  八    月　 十二 　日
